臺灣臺南地方法院刑事判決　　　　　　　　　　　　　九十三年度易字第二四五號
　　聲　請　人　臺灣台南地方法院檢察署檢察官
　　被　　　告　乙○○
右列被告因竊盜案件，經檢察官聲請簡易判決處刑（九十三年度偵字第一九三五號、
九十三年度偵字第二六四七號），本院認為不宜以簡易程序審理，改依通常程序審理
，判決如左：
    主  文
乙○○竊盜，處有期徒刑陸月，如易科罰金，以銀元參佰元即新臺幣玖佰元折算壹日
；又服用酒類，不能安全駕駛動力交通工具而駕駛，處罰金新臺幣壹萬元，如易服勞
役，以銀元參佰元即新臺幣玖佰元折算壹日。
    事  實
一、乙○○於民國九十二年四月六日上午八時三十分許，與友人同至新竹市○○路「
    笑傲江湖」ＫＴＶ包廂內飲酒高歌，見同行友人丙○○之汽車鑰匙未取走，竟意
    圖為自己不法所有之單一犯意，竊取丙○○所有之自用小客車鑰匙，並於當日下
    午一時五十二分許，持上開汽車鑰匙，在「笑傲江湖」ＫＴＶ停車場，竊取丙○
    ○所有之車牌號碼Ｗ七─四八一七號自用小客車，供己使用；乙○○明知自己與
    友人在前開ＫＴＶ包廂內飲用威士忌（ＷＨＩＳＫＹ）等酒精濃度含量高之烈性
    酒類後，業已達於不能安全駕駛動力交通工具之程度，竟另行起意，自該ＫＴＶ
    停車場駕駛竊得之自用小客車上路行駛，沿新竹市○○路○段由北往南方向行駛
    。嗣於同日下午四時三十分許，行經該路與中華路六段七九九巷設有閃光號誌之
    交岔路口時，因不勝酒力導致駕車操控能力變差，而疏未注意併行之同向車輛距
    離太近，為避免碰撞而緊急煞車，以致車輛打滑，車身旋轉一百八十度後，車頭
    逆向撞上中央分隔島，乙○○為避免遭警查獲，隨即棄車離開肇事現場。嗣經丙
    ○○於九十二年四月七日報警，經警向「笑傲江湖」ＫＴＶ調閱停車場監視錄影
    帶，確認乙○○即竊取車輛之人而查獲上情。
二、案經丙○○訴由新竹警察局第三分局報告臺灣新竹地方法院檢察署檢察官呈請臺
    灣高等法院檢察署檢察長令轉臺灣臺南地方法院檢察署檢察官及檢察官自行簽分
    偵辦後聲請簡易判決處刑。
    理  由
一、被告乙○○對右揭時、地竊取告訴人丙○○所有之自用小客車，及飲用酒類後，
    因不勝酒力，駕駛竊得之自用小客車撞上中央分隔島而肇事等事實，分別於檢察
    官偵查時及本院審理時坦承不諱（參見臺灣臺南地方法院檢察署九十三年度偵字
    第一九三五號卷第八頁至第九頁訊問筆錄，本院九十三年六月九日審理筆錄），
    核與告訴人於警詢時及檢察官偵查時之指訴情節相符（參見臺灣新竹地方法院檢
    察署九十二年度偵字第三八○二號偵查卷第一頁至第二頁警詢筆錄，及第二十八
    頁檢察官訊問筆錄），並有車輛作業系統查詢認可資料、「笑傲江湖」ＫＴＶ九
    十二年四月六日下午一時五十二分停車場監視錄影帶翻拍照片一幀、道路交通事
    故現場圖、道路交通事故調查報告表（一）、（二）及肇事現場蒐證照片四幀等
    項在卷可憑。
二、按刑法第一百八十五條之三所稱服用酒類或其他相類之物，不能安全駕駛動力交
    通工具之公共危險條款，係屬抽象危險犯之規定，此種抽象危險係伴隨飲酒過量
    之行為而當然成立。換言之，只需客觀上有此種行為出現，危險即視為存在，其
    是否果真肇事，均不影響公共危險罪責之成立；若其果真駕車肇禍，其不能安全
    駕駛動力交通工具之情形，則更不待言。另參考德、美等國之認定標準，對於酒
    精濃度呼氣已達每公升零點五五毫克，或血液濃度達百分之零點一一以上，肇事
    率為一般正常人之十倍，均認為已達「不能安全駕駛」之程度（此有法務部八十
    八年五月十八日法八八檢字第一六六九號函可資參照）。查本件被告因逃離肇事
    現場，而未經警當場測試其酒精濃度，惟經警緝獲後至本院審理，對於其在上述
    時、地，酒後駕車肇事一事不僅坦認屬實，且於本院審理時就其飲用酒精濃度較
    高之酒類威士忌（ＷＨＩＳＫＹ），以致駕駛車輛時操控能力減低等情節，均詳
    細陳述（參見本院九十三年六月九日審理筆錄），並參酌前開肇事現場蒐證照片
    內容，被告所駕駛之車輛逆向撞擊中央分隔島，整輛車置於中央分隔島上等情節
    ，據此並參照前述說明，被告飲酒後顯已達於不能安全駕駛動力交通工具之程度
    ，應無疑義。再者，被告自肇事後，即棄車逃逸，竊車前未告知告訴人，即使肇
    事後亦未知會告訴人，迄今尚未與告訴人聯繫等情節，亦據被告自承在卷（參見
    本院九十三年六月九日審理筆錄），告訴人與被告雖為友人，亦足堪認被告自始
    即有破壞告訴人對該自用小客車車之持有，並將該車置於自己實力支配範圍下，
    確有不法所有之意圖，應可認定。綜上所述，本件被告之自白與犯罪事實相符，
    事證明確，應予依法論科。
三、核被告乙○○所為，係犯刑法第三百二十條第一項竊盜罪及同法第一百八十五條
    之三公共危險罪。所犯二罪間，罪名不同，行為互異，顯係基於不同之犯意為之
    ，應分論併罰。又被告先竊取告訴人之汽車鑰匙，而後以該汽車鑰匙將車輛駛離
    ，均係侵害告訴人同一汽車所有權之財產法益，足認竊取汽車鑰匙及竊取汽車二
    行為係被告係基於單一竊盜犯意，先後接續為之，法律評價上仍為一竊盜行為，
    併此敘明。爰審酌被告正值壯年卻不以己力賺取金錢，為貪圖一己私利，未賠償
    告訴人失竊所生損害，及酒後駕駛自用小客車於道路行駛，漠視他人生命、身體
    、財產安全，形如道路上游走之不定時炸彈，及犯罪後於偵查時及本院審理時均
    坦認犯行，認有悔意等一切情狀，量處被告如主文所示之刑，並分別諭知如易科
    罰金及如易服勞役之折算標準，以資懲儆。
據上論斷，應依刑事訴訟法第四百五十二條、第二百九十九條第一項前段，刑法第三
百二十條第一項、第一百八十五條之三、第四十一條第一項前段、第四十二條第二項
，罰金罰鍰提高標準條例第一條前段、第二條，現行法規所定貨幣單位折算新臺幣標
條例第二條，判決如主文。
本案經檢察官柯怡伶偵查後聲請簡易判決處刑；主任檢察官甲○○到庭執行職務。
中      華      民      國      九十三      年      六    月    二十三  日
                                  臺灣臺南地方法院刑事第三庭
                                  審判長法  官  蘇  義  洲
                                        法  官  朱  中  和
                                        法  官  洪  士  傑
右正本證明與原本無異。
如不服本判決，應於判決送達後十日內，向本院提出上訴狀。
                                        書記官  李  佩  珊
中      華      民      國      九十三      年      六    月    二十四  日
